# 代建项目是否可计入存货

提问人：rickymost 时间：2023-07-24 10:25:23
陈老师您好：
跟您咨询下：A集团是市属国有企业，主要为代市政府建设市政桥隧等工程，实际发生计入存货-代建工程，与建设方的计入应付款，收财政款项的计入预收款，待政府对该项目进行最终审核结算时，对这三个科目进行冲销。
1 、对于这些代政府建设项目计入存货是否合理？有何依据？
2 、报表列示是否不管有无结算，期末应三个科目冲减以净额列示在报表上较为合理？
3 、如果不能存货这个科目列报，那在哪个科目较为合适？每个代建项目实际结算期限都很长。
4 、如果某些项目完工后由A集团代管，政府每年进行审核补贴各项开支，那要怎么进行账务处理？因实际不是企业自有资产，计入固定资产是否合适？
谢谢陈老师。

回答人：chenyiwei
1 、“存货”项目的定义是“企业在日常活动中持有以备出售的产成品或商品、处在生产过程中的在产品、在生产过程或提供劳务过程中耗用的材料和物料等”。很明显代建的市政基础设施不满足这些条件，甚至不应确认为企业的资产。
2 、对外部建造承包商的往来款应全额反映；就同一项目与同一政府机构之间的应收、预收等可以抵销后按净额列报。这类代建项目中，平台公司自身不会负责施工，多数是仅体现融资功能，因此其资产主要体现为债权。如果没有明确的结算周期，则列报为其他非流动资产，但减值测试需从严。
4 、建成后的代管可视为向政府提供运维服务处理，在确定本企业为运维服务的主要责任人的前提下，可确认运维服务的收入和成本。